【裁判字號】    98,交聲,1277
【裁判日期】    981231
【裁判案由】    聲明異議
【裁判全文】
臺灣臺南地方法院交通事件裁定    98年度交聲字第1277號
移送機關    交通部公路總局嘉義區監理所麻豆監理站
異議人即
受處分人    甲○○
上列受處分人因違反道路交通管理處罰條例案件，對於交通部公
路總局嘉義區監理所麻豆監理站民國98年9月18日所為之裁決處
分（處分案號：麻監裁罰字第裁75-N00000000號），聲明異議，
本院裁定如下：
    主  文
原處分撤銷。
甲○○不罰。
    理  由
一、原處分意旨略以：受處分人即異議人甲○○（下稱異議人）
    於民國（下同）96年4月13日14時34分許，駕駛車牌號碼X6-
    263號營業貨運曳引車，行經高雄縣旗山鎮○○路○段215號
    巷口，因駕車行經有燈光號誌管制之交岔路口闖紅燈遭警舉
    發，嗣經交通部公路總局嘉義區監理所麻豆監理站（下稱移
    送機關）以其違規事證明確，依道路交通管理處罰條例第53
    條第1項、第63條第1項第3款（原裁決書漏載第1項第3款）
    及違反道路交通管理事件統一裁罰標準表等規定，裁處新台
    幣5,400元，並記違規點數3點。
二、本件聲明異議意旨略以：異議人到監理站審驗駕照時，才知
    駕照被冒用，冒用人是異議人之前妻舅，異議人並至警局製
    作筆錄，為此聲明異議等語。
三、按汽車駕駛人，行經有燈光號誌管制之交岔路口闖紅燈者，
    處新臺幣1,800元以上5,400元以下罰鍰；並記違規點數3點
    ；道路交通管理處罰條例第53條第1項及第63條第1項第3款
    分別定有明文。因此，僅有汽車駕駛人始為上開規定之處罰
    對象。
四、經查：
  (一)異議人遭警舉發，於96年4月13日14時34分許，駕駛車牌號
    碼X6-263號營業貨運曳引車，行經高雄縣旗山鎮○○路○段
    215號巷口，闖紅燈直行，固有高雄縣政府警察局96年4月13
    日高警交字第N00000000號舉發違反道路交通管理事件通知
    單1份附卷可稽，惟異議人辯稱其並無駕車行經該路段之行
    為等語。
  (二)查，核對本件舉發違反道路交通管理事件通知單，與卷附聲
    明異議狀上「甲○○」之簽名筆跡，二者有關運筆、勾取、
    轉折及書寫之慣性等處，均有極大之不同，因此，本件舉發
    違反道路交通管理事件通知單是否確為異議人所簽收，已非
    無疑。又第三人唐振容因假冒異議人「甲○○」名義，先後
    在13件舉發違反道路交通事件通知單上偽造「甲○○」之簽
    名，業經台中縣警察局大甲分局於97年12月27日將其依涉嫌
    偽造文書罪移請台中地方法院檢察署偵辦並遭通緝在案，有
    台中縣警察絕大甲分局98年10月23日中縣甲警偵字第098001
    8119號函暨檢送之唐振榮偽造文書卷宗1份在卷可稽。從而
    ，異議人辯稱係遭他人冒名簽收本件舉發違反道路交通管理
    事件通知單，其非實際上之違規行為人等情，並非無據。此
    外，復查無其他積極證據足以證明異議人即為上開違規行為
    之駕駛人，自不能逕以該違規駕駛人所提供之資料，員警據
    以填製舉發通知單，遽認異議人即為本件之違規行為人。
五、綜上所述，於上開時、地駕駛上開汽車為警舉發上開違規行
    為之駕駛人，是否確為異議人，顯非無疑。則移送機關遽對
    異議人為前開裁決，即難認為允當，從而，本件異議人之異
    議為有理由，自應由本院將原處分予以撤銷，並為異議人不
    罰之諭知，以資適法。
六、據上論斷，應依道路交通管理處罰條例第87條第2項、道路
    交通案件處理辦法第20條前段，裁定如主文。
中    華    民    國    98    年    12    月    31    日
                     交通法庭   法  官   陳淑勤
以上正本證明與原本無異。
如不服本裁定，應於送達後5日內，向本院提出抗告狀。
                                書記官   謝國欽
中    華    民    國    98    年    12    月    31    日

司法院資訊處製作；財團法人民間司法改革基金會備份。
